臺灣臺南地方法院臺南簡易庭民事判決
110年度南簡字第910號
原      告  良京實業股份有限公司

法定代理人  平川秀一郎



訴訟代理人  林郁婷
被      告  林聰敏

上列當事人間請求清償貸款事件，本庭於民國110年8月19日言詞
辯論終結，判決如下：
    主      文
一、被告應給付原告新臺幣25,039元，及其中新臺幣24,439元自
    民國105年5月7日起至清償日止，按週年利率8.56%計算之利
    息，暨自民國98年11月4日起至清償日止，其逾期在6個月以
    內者，按上開利率10%，超過6個月者，就超過部分，按上開
    利率20%計算之違約金。
二、被告應給付原告新臺幣171,404元，及其中新臺幣160,276 
    元自民國105年5月7日起至清償日止，按週年利率15.72%計
    算之利息，暨自民國98年12月21日起至110年7月19日止，其
    逾期在6個月以內者，按上開利率10%，超過6個月者，就超
    過部分，按上開利率20%計算之違約金。
三、被告應給付原告新臺幣208,936元，及其中新臺幣198,312 
    元自民國105年5月7日起至清償日止，按週年利率10.72%計
    算之利息，並自民國98年12月20日起至清償日止，按每月新
    臺幣281.6元計算遲延違約金。
四、訴訟費用新臺幣4,410元由被告負擔。
五、本判決得假執行。
    事實及理由
一、按訴狀送達後，原告不得將原訴變更或追加他訴。但擴張或
    減縮應受判決事項之聲明者，不在此限，民事訴訟法第255
    條第1項第3款定有明文。本件原告原起訴聲明如支付命令聲
    請狀所載（見本庭司促字卷）。嗣原告於本庭審理中，變更
    聲明如後述（見本庭南簡字卷第42至43頁），核屬減縮應受
    判決事項之聲明，揆諸前開規定，應予准許。
二、原告主張依民事訴訟法第434條第1項規定引用原告起訴狀之
    記載，並聲明：如主文第1至3項所示。
三、被告則以：兩造契約約定之利息分別高達週年利率8.56%、1
    5.72%、10.72%，與近年之低利率情形相比，約定之利率顯
    然過高，應以週年利率5%為合理；且兩造契約約定之違約金
    均高達週年利率20%，應予酌減；又原告本件請求之利息自
    起訴日回溯超過5年部分均罹於請求權消滅時效等語資為抗
    辯，並聲明：原告之訴駁回。
四、得心證之理由：
（一）原告主張被告向其借款積欠之金額、約定利息及違約金之
      事實部分，被告於言詞辯論時未予爭執，依民事訴訟法第
      280條第1項規定，視同原告主張之此部分事實為真實。
（二）被告固抗辯兩造契約約定之利息過高，應以週年利率5%為
      合理云云。惟本件契約約定之利息均未超過民法第205條
      規定之約定利率上限，法律亦無法院得酌減約定利息之規
      定，且實際上本件契約均為信用貸款契約，上述約定利息
      亦均在通常信用貸款之約定利息範圍內，此為本庭職務上
      所知，故基於契約自由原則，原告仍得依契約約定請求被
      告給付利息。
（三）被告另抗辯：兩造契約約定之違約金均高達週年利率20%
      ，應予酌減云云。惟查兩造契約約定之違約金分別係「按
      約定利息之10%至20%計算」及「按每月應繳本金與利息之
      5%計算」，而：就「按約定利息之10%至20%計算」部分，
      實際上分別僅有週年利率0.856%、1.712%、1.572%、3.14
      4%，並非高達週年利率20%；就「按每月應繳本金與利息
      之5%計算」部分，經本庭按契約約定計算後得知，被告依
      約每月應繳本金及利息為新臺幣（下同）5,632元【計算
      式：（220,000÷60）＋（220,000×10.72%÷12）＝5,632，小
      數點以下四捨五入】，其5%則為281.6元【計算式：5,652
      ×5%＝281.6】，換算週年利率亦僅1.536%【計算式：281.6
      ×12÷220,000＝0.01536＝1.536%】，亦非高達週年利率20%
      ，且此約定違約金，亦均在通常信用貸款之約定違約金範
      圍內，並未過高，而未造成違背契約正義等值之原則，故
      被告請求本庭酌減，自屬無據。
（四）至被告就原告之利息請求為時效抗辯部分，原告已自行將
      本件利息之請求減縮至本件起訴日回溯5年內之利息，此
      部分原告之利息請求權並未罹於民法第126條規定5年之請
      求權消滅時效，已無利息請求權時效消滅之問題，附此敘
      明。
五、綜上所述，原告基於債權讓與及消費借貸之法律關係，請求
    被告給付如主文第1至3項所示之金額，為有理由，應予准許
    。
六、本件事證已明，兩造其餘攻擊防禦方法及所提證據，經斟酌
    後，核與本件之結論，不生影響，爰不一一論列，附此敘明
    。
七、按訴訟費用，由敗訴之當事人負擔；法院為終局判決時，應
    依職權為訴訟費用之裁判，民事訴訟法第78條及第87條第1
    項分別定有明文。經核本件訴訟費用額為4,410元（即裁判
    費），而原告之請求為有理由，爰依上開規定確定被告應負
    擔之訴訟費用如主文第4項所示。
八、本件係屬民事訴訟法第427條第1項簡易訴訟事件所為被告敗
    訴之判決，依同法第389條第1項第3款之規定，應依職權宣
    告假執行。
九、訴訟費用負擔之依據：民事訴訟法第78條。
中　　華　　民　　國　　110 　年　　8 　　月　　23　　日
                  臺灣臺南地方法院臺南簡易庭
                                  法  官　游育倫
以上正本係照原本作成。
如不服本判決，應於送達後20日內，向本院提出上訴狀並表明上
訴理由（須附繕本）。如委任律師提起上訴者，應一併繳納上訴
審裁判費。 
中　　華　　民　　國　　110 　年　　8 　　月　　30　　日
                                  書記官  林彥丞